【裁判字號】    89,易,7
【裁判日期】    890614
【裁判案由】    竊盜
【裁判全文】
臺灣士林地方法院刑事判決                              八十九年度易字第七號
    公  訴  人  臺灣士林地方法院檢察署檢察官
    被      告  甲○○
右列被告因竊盜案件，經檢察官提起公訴（八十八年度偵字第一二四六五號），本院
判決如左：
    主  文
甲○○共同竊盜，處有期徒刑陸月。
    事  實
一、甲○○與丙○○（另案審理中）共同意圖為自己不法之所有，於民國八十八年十
    二月二日上午十一時五十分許，駕車至台北縣八里鄉荖阡坑宜翔俱樂部，進入二
    樓內，先竊取壓縮機一台，並使用繩索將壓縮機吊下一樓，放置車內。得手後，
    二人再接續竊取壓縮機一台，正使用繩索將壓縮機吊下一樓時，適為被害人發覺
    而報警查獲。
二、案經臺北縣警察局蘆洲分局移送臺灣士林地方法院檢察署檢察官偵查起訴。
    理  由
一、訊據被告矢口否認有何竊盜犯行，辯稱：伊於八十八年十二月一日至宜翔俱樂部
    找一位貨車司機聊天，看到二樓有壓縮機放在地上，伊問貨車司機可不可以拿，
    貨車司機說是他姑姑的，可以拿。十二月二日伊就請丙○○幫忙去搬云云。經查
    ，被告甲○○與共同被告丙○○於右揭時地竊取壓縮機二台之事實，業據被告甲
    ○○與共同被告丙○○於警訊時坦承不諱，核與被害人乙○○指訴失竊情節相符
    ，且有贓物領據附卷可證。又質之證人徐茂森亦證稱：伊不認識被告，伊向宜翔
    俱樂部承包拆除廢鐵工程，被告在現場撿拾零鐵、塑膠管線，問伊可不可以檢，
    伊認為是小東西，就說沒有關係，伊並未叫被告搬壓縮機等語。是被告所辯顯係
    事後諉卸之詞，不足採信。本件事證明確，被告犯行堪以認定，應依法論科。
二、核被告甲○○所為，係犯刑法第三百二十條第一項之罪。被告與丙○○間，有犯
    意之聯絡及行為之分擔，皆為共同正犯。又據被害人乙○○供稱：伊在現場看到
    一個壓縮機放在車內，一個壓縮機在吊運當中等語。足見被告已將其中一台壓縮
    機移入於自己實力支配之下，被告縱未將贓物載離現場，亦應成立竊盜既遂罪。
    公訴人認被告竊盜行為係屬未遂，尚有未洽。爰審酌被告之品行、犯罪動機、目
    的、手段、所生之危害及犯後並無悔意等一切情狀，量處如主文所示之刑。
據上論結，應依刑事訴訟法第二百九十九條第一項前段，刑法第二十八條、第三百二
十條第一項，罰金罰鍰提高標準條例第一條前段，判決如主文。
本案經檢察官黃惠玲到庭執行職務。
中      華      民      國      八十九      年      六      月    十四  日
                                     臺灣士林地方法院刑事第二庭
                                         法  官  楊  智  勝
右正本證明與原本無異
如不服本判決應於送達後十日內向本院提出上訴狀
                                         書記官  曾  韻  蒔
中      華      民      國      八十九      年      六      月    十四  日
附錄本案論罪科刑法條全文
刑法第三百二十條第一項
意圖為自己或第三人不法之所有，而竊取他人之動產者，為竊盜罪，處五年以下有期
徒刑、拘役或五百元以下罰金。


司法院資訊處製作；財團法人民間司法改革基金會備份。
